【裁判字號】    89,易,2381
【裁判日期】    890802
【裁判案由】    竊盜
【裁判全文】
臺灣板橋地方法院刑事判決                        八十九年度易字第二三八一號
    公  訴  人  臺灣板橋地方法院檢察署檢察官
    被      告  甲○○
右列被告因竊盜案件，經檢察官聲請簡易判決處刑（八十九年度偵字第一００七０號
），經本院認不得以簡易判決處刑，而改以適用通常程序審理，本院判決如左：
    主  文
甲○○竊盜，處拘役伍拾日。
    事  實
一、甲○○曾於民國（下同）八十六年八月二十二日因詐欺案件，經臺灣臺北地方法
    院判處有期徒刑一年，緩刑四年，嗣判決確定，現正緩刑中（未構成累犯）。詎
    甲○○仍不知悔改，於緩刑期間之八十九年五月十九日下午四時三十分許，前往
    臺北縣永和市○○路八十四號乙○○經營之銀座鐘錶眼鏡行購買眼鏡時，因見乙
    ○○忙於招呼其他客人未及注意之際，竟基於為自己不法所有之意圖，徒手竊取
    價值約新臺幣三、四千元之眼鏡架一付，得手後藏置於所穿著褲子之口袋內。嗣
    甲○○於如廁完畢欲離去時，為乙○○發覺報警當場查獲。
二、案經臺北縣警察局永和分局報告臺灣板橋地方法院檢察署檢察官偵查起訴。
    理  由
一、訊據被告甲○○於本院審理時供認於右揭時、地前往選配眼鏡，以及眼鏡架係在
    乙○○報案後，從伊褲子口袋內拿出來等情屬實，惟矢口否認有何被訴之竊盜犯
    行，辯稱：因伊去上廁所，所以將眼鏡架擺在褲子裡，伊沒有要偷眼鏡架的意思
    云云。經查右開事實，業據被告甲○○於檢察官偵訊時坦承不諱在卷（見偵查卷
    第十三頁背面），核與被害人乙○○於警訊及本院審理時指訴其店內之一付眼鏡
    架失竊之情節相符，且有贓物認領保管單乙紙附卷可稽，足徵被告於檢察官偵訊
    中之自白始與事實相符而堪以採信。又查被害人乙○○於發現短少一付眼鏡架後
    ，先尋找二、三分鐘，乙○○之太太尚曾問被告是否在他那邊，被告先說沒有，
    才從身上拿出眼鏡架乙節，業據證人乙○○於本院審理時結證無訛在卷（見八十
    九年七月十九日審判筆錄），故被告辯稱因上廁所而將眼鏡架置於褲子口袋中而
    無竊盜意思云云若屬真實，則其自可在被害人乙○○尋找時從口袋中取出交回，
    惟被告除未交回外，甚而於乙○○太太詢問時答稱沒有，被告為一智慮成熟之人
    ，復始終供承並未付清價款在卷，若謂其無為自己不法所有之意圖，實難令人置
    信，從而被告於本院審理時空言否認有竊盜之意思云云，無非係臨訟圖卸刑責之
    詞，殊無足採。故本件事證明確，被告犯行堪以認定，應予依法論科。
二、核被告甲○○所為，係犯刑法第三百二十條第一項之普通竊盜罪。爰審酌被告於
    緩刑期間內再為本件犯行，及其犯罪之動機、目的、手段、所竊得財物之價值非
    鉅與雖於檢察官偵訊中坦承犯行，惟嗣於本院審理時卻翻異前供否認犯行之態度
    等一切情狀，量處如主文所示之刑，以資懲儆。
據上論斷，應依刑事訴訟法第二百九十九條第一項前段、第四百五十二條，刑法第三
百二十條第一項，罰金罰鍰提高標準條例第一條前段，判決如主文。
本案經檢察官曾文鐘到庭執行職務
中      華      民      國      八十九      年      八      月    二    日
                                臺灣板橋地方法院刑事第三庭
                                      法  官    陳志揚
右正本證明與原本無異。
如不服本判決，應於判決送達後十日內向本院提出上訴狀 (應附繕本) ，上訴於
臺灣高等法院。
                                      書記官    陳慶樹
中      華      民      國      八十九      年    八    月  十    日
附錄本案論罪科刑法條全文：
刑法第三百二十條
  意圖為自己或第三人不法之所有，而竊取他人之動產者，為竊盜罪，處五年以下有
  期徒刑、拘役或五百元以下罰金。
  意圖為自己或第三人不法利益，而竊佔他人之不動產者，依前項之規定處斷。
  前二項之未遂犯罰之。


司法院資訊處製作；財團法人民間司法改革基金會備份。
